---
title: "Script SNPRelate"
output:
  html_document: default
  html_notebook: default
---

Este script hace un PCA con el paquete SNPRelate de bioconductor

Siempre es bueno trabajar en un lugar limpio
```{r}
rm(list=ls())

```
Requier "gdsfmt" y "SNPRelate" disponibles en bioconductor
```{r}
library(gdsfmt)
library(SNPRelate)

```
Tutorial SNPRelate en: http://corearray.sourceforge.net/tutorials/SNPRelate/

Primero debemos convertir nuestro vcf a GDS
```{r}
vcf50pb2 <- "../data/SNPRelate/50.vcf" #cargar nuestros datos
snpgdsVCF2GDS(vcf50pb2, "../data/SNPRelate/50pb2.gds", method="biallelic.only") #convertirlos
snpgdsSummary("../data/SNPRelate/50pb2.gds") #resumen, muestra cuantas muestras tenemos y cuantos SNPs
```
Abrimos nuestro GDS
```{r}
rata_canguro1 <- snpgdsOpen("../data/SNPrelate/50pb2.gds")
```
Cargamos la informacion de nuestras poblaciones (un archivo con el nombre de lapoblacion de c/individuo)
```{r}
pop_code <- scan("../data/SNPRelate/pob.txt", what=character())
table(pop_code) #para ver cuantas muestras tiene cada población
head(pop_code)
```
Espcificamos el ID de las muestras
```{r}
sample.id <- read.gdsn(index.gdsn(rata_canguro1, "sample.id"))
sample.id
```
PCA
```{r}
pca <- snpgdsPCA(rata_canguro1, sample.id = NULL, snp.id = NULL, autosome.only = F, num.thread=2)
```
Obtenemos el porcentage o proporción de la varianza entre poblaciones
```{r}
pc.percent <- pca$varprop*100
head(round(pc.percent, 2))
```
Creamos una data.frame con los datos del PCA
```{r}
tab <- data.frame(sample.id = pca$sample.id,
                  EV1 = pca$eigenvect[,1],  # componente 1
                  EV2 = pca$eigenvect[,2],  # componente 2
                  stringsAsFactors = FALSE)
head(tab)
```
Graficar
```{r}
plot(tab$EV2, tab$EV1, xlab="componente 2", ylab="componente 1")
```
Revisar que las muestras y las poblaciones esten en el mismo orden
```{r}
sample.id
pop_code
head(cbind(sample.id, pop_code))
```
Crear una nueva data.frame con los datos anteriores
```{r}
tab <- data.frame(sample.id = pca$sample.id,
                  pop = factor(pop_code)[match(pca$sample.id, sample.id)],
                  EV1 = pca$eigenvect[,1],    # primer componente
                  EV2 = pca$eigenvect[,2],    # segundo componente
                  stringsAsFactors = FALSE)
head(tab)
head(cbind(sample.id, pop_code))
```
Establecer paleta de colores con un color para cada población
```{r}
palette(c("red", "purple" , "blue", "orange"))
```
Graficamos nuevamente con la informacion poblacional
```{r}
plot(tab$EV2, tab$EV1, col=as.integer(tab$pop), xlab="eigenvector 2", ylab="eigenvector 1")
legend("topright", legend=levels(tab$pop), pch="o", col=1:nlevels(tab$pop))
```
Tenemos nuestro PCA!!!! =^.^=
Fin